臺灣桃園地方法院民事判決　　　　　　　　　　　　　九十三年度訴字第八八三號
　　原　　　告　丙○○
　　訴訟代理人　丁○○
　　被　　　告　乙○○
　　被　　　告　有限責任桃園縣日昇計程車運輸合作社
　　法定代理人　甲○○○
右當事人間請求損害賠償事件，原告就本院九十二年度交易字第四三五號刑事案件提
起附帶民事訴訟（九十三年度交附民字第一號），經本院刑事庭裁定移送前來，於民
國九十三年十月二十八日言詞辯論終結，本院判決如左：
    主    文
被告應連帶給付原告新臺幣柒拾玖萬零肆佰拾柒元，及被告乙○○部分自民國九十
三年一月八日起、被告有限責任桃園縣日昇計程車運輸合作社自民國九十三年十月十
六日起，均至清償日止，按週年利率百分之五計算之利息。
原告其餘之訴駁回。
訴訟費用由被告連帶負擔三分之一，餘由原告負擔。
本判決原告勝訴部分於原告以新臺幣貳拾陸萬仟肆佰捌拾元為被告供擔保後得假執
行。但被告乙○○以新臺幣柒拾玖萬零肆佰拾柒元為原告供擔保後，得免為假執行
。
原告其餘假執行之聲請駁回。
    事    實
壹、原告方面：
一、聲明：
　(一)被告應給付原告新臺幣（下同）二百八十二萬三千七百二十四元，及自刑事附帶
    民事起訴狀繕本送達被告之翌日起至清償日止按年息百分之五計算之利息。
  (二)願供擔保請准宣告假執行。
二、陳述：
  (一)緣被告乙○○係營業小客車駕駛，為從事駕駛業務之人，於民國九十一年八月二
    十七日下午五時十分許，駕駛車牌號碼Ｖ七--一六二號營業小客車於執行業務之
    際，由桃園縣三民路往介壽路方向沿民族路橋下橋後駛至建國路左轉彎，原應注
    意轉彎車應禮讓直行車先行，且依當時情形亦無不能注意之情事，竟疏於注意致
    車輛之前方撞及自對向車道騎乘車號ＱＦＡ--八九五號輕型機車駛至之原告，致
    原告當場人車倒地，受有頭部外傷併顱內出血、右鷹嘴突骨折、右眼眶撕裂傷、
    右臉頰挫傷血腫及鼻出血等傷害。爰依民法第一百九十一條之二、第一百九十三
    條、第一百九十五條第一項前段及第一百九十六條請求損害賠償。
  (二)被告乙○○所駕駛之營業小客車，自外觀上屬於被告有限責任桃園縣日昇計程車
    運輸合作社所有，被告乙○○在客觀上應認其係為被告有限責任桃園縣日昇計程
    車運輸合作社服勞務，自應令被告有限責任桃園縣日昇計程車運輸合作社依民法
    第一百八十八條第一項之規定負僱用人之連帶損害賠償責任。
  (三)原告因本件車禍所受損害，共計二百八十二萬三千七百二十四元：
    1.醫療費用方面：
      原告因前開車禍先後於財團法人天主教聖保祿修女會醫院及長庚紀念醫院就醫
      ，醫療費用共計十四萬八千四百十七元。原告所請求之醫療費用雖有部分屬全
      民健康保險給付，然全民健康保險之保險給付與保險費間具有對價關係，與一
      般之保險契約並無差異，原告就全民健康保險局於保險事故發生時所為給付之
      醫療損失，應仍得請求。
    2.為就醫往返醫療院所之計程車資共計七千二百八十元。
    3.工作所得喪失之損害：
      原告因系爭車禍，約三個月無法工作，以事發時原告工作所得每個月二萬二千
      一百六十元計算，工作所得損失共計六萬六千四百八十二元。
    4.勞動能力減少之損害：
      系爭車禍致原告右肘關節活動功能遺存障礙，經台北縣立板橋醫院診斷確定右
      肘關節活動範圍僅餘七十五度，符合於勞工保險殘廢給付標準表第九十項「一
      上肢三大關節中，有一大關節遺存顯著運動障害」之標準，為第十一等級，其
      勞動能力喪失率為百分之三十八點四五。原告受傷時二十歲，至退休年齡五十
      五歲計算，勞動年數尚有三十五年，以每月薪資二萬二千一百六十元計算，則
      原告減少勞動能力之年損害額為十萬二千二百四十六元，三十五年減少勞動能
      力損害總額一次給付現價計二百十萬一千五百四十五元。
    5.慰撫金：原告並無任何財產，為高中畢業，車禍前在便利商店工作，目前在專
      櫃販售商品，因前揭傷害，精神上痛苦甚鉅，請求五十萬元。
三、證據：提出聖保祿修女會醫院診斷證明書影本乙紙、聖保祿修女會醫院醫療費用
    收據正本二十一紙、長庚紀念醫院醫療費用收據正本八紙、計程車資收據正本十
    九紙、所得扣繳既免扣繳憑單正本、台北縣板橋醫院診斷證明書正本、役男徵兵
    檢查體位判定結果通知書影本各乙份。
貳、被告方面：
一、被告乙○○部分：
  (一)聲明：請求駁回原告之訴及其假執行之聲請，如受不利之判決，願供擔保請准宣
          告免為假執行。
  (二)陳述：
  　1.車禍過失責任全在原告，被告學歷為高工畢業，為計程車司機，財產有計程車
    　一部、土地四筆、房子一間。
  　2.對醫療費單據不爭執，但單據金額總額為多少請法院再斟酌。車資單據不爭執
　    ，但對金額有意見，認為不實在，車資來回單趟應為二百四十元。對薪資扣繳
      憑單之真正、原告月平均薪資為二萬二千一百六十元不爭執，對醫院診斷證明
      書、兵役體位結果通知書沒意見，但慰撫金請求五十萬元太高。
  (三)證據：提出汽車行車執照影本乙紙為證。。
二、被告有限責任桃園縣日昇計程車運輸合作社部分：
  (一)聲明：請求駁回原告之訴及其假執行之聲請。
  (二)陳述：
    1.被告有限責任桃園縣日昇計程車運輸合作社的性質是由司機加入，並非靠行車
      。司機本身是自備車輛，車輛行照車主姓名仍是乙○○，其下服務公司才寫合
      作社。司機每個月需繳六百元服務費，合作社提供驗車、協助車禍處理的服務
      。
  　2.對醫療費單據不爭執，但單據金額總額為多少請法院再斟酌。對車資單據不爭
      執，但對金額有意見，認為不實在，由原告住處至聖保祿修女會醫院車資來回
      單趟應為二百四十元。對薪資扣繳憑單之真正、原告月平均薪資為二萬二千一
      百六十元不爭執，對醫院診斷證明書、兵役體位結果通知書沒意見，但慰撫金
      請求五十萬元太高。
  (三)證據：未提出任何證據。
、本院依職權調閱本院九十二年度交易字第四三五號刑事卷全卷（含偵察卷）；並
    依職權函查二造之財產狀況、及函詢聖保祿修女會醫院及台北縣立板橋醫院查明
    關於原告是否減損勞動能力等事項。
    理　　由
壹、程序方面：
　　按訴狀送達後，原告不得將原訴變更或追加他訴，但擴張或減縮應受判決事項之
　  聲明者，不在此限，民事訴訟法第二百五十五條第一項第三款定有明文。原告刑
    事附帶民事起訴狀原請求之金額為五十萬元，嗣於本件移送民事庭後，增加其請
    求之金額為二百八十二萬三千七百二十四元，經核此係擴張應受判決事項之聲明
    ，應予准許，合先敘明。
貳、實體方面：
一、經查，被告乙○○於九十一年八月二十七日下午，駕駛車牌號碼Ｖ七--一六二號
    營業小客車，沿桃園縣桃園市○○路往八德市方向行駛，於同日下午五時十分許
    ，行經桃園市○○路、建國路設有燈光號誌且雙向未劃分快慢車道之交岔路口，
    本應注意汽車行駛至交岔路口，轉彎車應讓直行車先行，而當時天候晴、路面無
    缺陷、無障礙物、視距良好等情形，並無不能注意之情況，詎其竟疏未注意，於
    該交通號誌轉為綠燈時即逕行左轉，適有對向車道由原告所騎乘車號ＱＦＡ--
    八九五號機車，沿桃園市○○路往復興路方向行駛，亦違反機車在未劃分快慢車
    道之道路應在最外側車道行駛之規定，而違規行駛在介壽路之內側車道，二車因
    而在前開交岔路口分向線附近之往復興路方向之介壽路內側車道處發生碰撞，原
    告碰撞後隨即失控連人帶車向右前方滑行再碰撞設置在介壽路旁之大龍幹十四Ａ
    電線桿後始向左倒地停住，受有頭部外傷併顱內出血、右鷹嘴突骨折、右眼眶撕
    裂傷、右臉頰挫傷血腫及鼻出血、右顴骨骨折、右肘關節骨折等傷害等情，業據
    本院依職權調閱本院九十二年度交易字第四三五號刑事卷全卷（含偵察卷）核閱
    無訛，且有臺北縣立板橋醫院診斷證明書乙紙在卷可憑，被告乙○○雖否認其有
    過失，惟：
  (一)被告乙○○在前開刑事案件中自承其斯時係駕車欲自桃園市○○路路口左轉建國
    路而與原告發生碰撞等情；再依前開刑事案件卷內所附警製道路交通事故調查報
    告表、交通事故談話紀錄表、事發後車損照片所示，肇事後被告所駕駛之汽車車
    損部位在「左前保險桿處」有擦撞痕跡，原告騎乘之機車則係「車頭全毀」、前
    車輪脫落等情，顯見被告應係在前開交岔路口內分向線附近之往復興路方向之介
    壽路最內側車道處「尚未完成左轉時」與原告機車車頭發生擦撞，故其車之「左
    前保險桿處」方會產生擦撞痕。又依原告機車車身向右前倒放於介壽路旁十四Ａ
    電線桿前方附近及該處有原告因車禍而生之血跡、並斟之原告於車禍後受有頭部
    外傷併顱內出血、右鷹嘴突骨折、右眼眶撕裂傷、右臉頰挫傷血腫及鼻出血、右
    顴骨骨折等傷害等情觀之（此有原告至聖保祿醫院及長庚紀念醫院就診之診斷證
    明書各一份可證），足見原告機車在行至上開交岔路口內與被告車輛之左前保險
    桿發生擦撞時，原告之機車因左方受力，且原告在本能反應下向右閃避因而失控
    向右前方滑行，再撞到介壽路旁十四Ａ電線桿後倒地，該機車車頭全毀並向左倒
    地，原告則因連人帶車向右前方電線桿衝撞，以致其傷勢主要在其臉部右側（右
    鷹嘴突骨折、右眼眶撕裂傷、右臉頰挫傷血腫及鼻出血、右顴骨骨折），甚為明
    確。
　(二)被告乙○○係在「左轉行進中」與原告之機車發生碰撞乙節，迭據原告於前開刑
    事案件偵查時陳述：「我直行到十字路口，乙○○自對面過來要左轉與我對撞等
    語（見偵查卷第二十二頁反面）；另原告於前開刑事案件審理時亦陳稱：「是被
    告（乙○○）左轉的時候來撞我，被告是在動的狀態，他碰到我之後，我就失去
    平衡飛出去。我通過路口時完全沒有看到被告，是他突然轉過來撞我的。我綠燈
    時經過路口，快要進到介壽路時被告的計程車要左轉就撞到我。只有輕微擦撞保
    險桿失去平衡，我後來有撞到電線桿。被告有在移動，他是突然轉過來撞我的等
    語綦詳（見本院前開刑事卷九十二年十月三日訊問筆錄、九十二年十一月十八日
    審判筆錄）。本院斟諸原告前開所述，及事發當日被告乙○○與原告所騎乘機車
    ，二人之行向原係互為對向，嗣二車在前開交岔路口分向線附近之往復興路方向
    之介壽路的最內側車道處發生碰撞（已如前述）、和被告乙○○所駕車之「左前
    保險桿處」有擦撞痕跡等情，參互以觀，堪認被告乙○○之車應係於「左轉中占
    用對向車之來車道」，其左前車頭已突出，致原告見狀時雖本能向右閃避然仍因
    避煞不及，其機車擦撞被告車輛之左前保險桿，再向右前方推進並衝向右前方的
    電線桿而後倒地。
  (三)按汽車行駛至交岔路口，轉彎車應讓直行車先行；左轉彎時，應距交岔路口三十
    公尺前顯示方向燈或手勢，行至交岔路口中心處左轉，並不得占用來車道搶先左
    轉，道路交通安全規則第一百零二條第一項第六款、第四款分別定有明文，而當
    時天候晴、路面無缺陷、無障礙物、視距良好，並無不能注意之情況，詎被告乙
    ○○竟疏未注意，於行至前開交岔路口時逕行左轉，使原告見狀時因避煞不及擦
    撞到被告乙○○所駕駛欲左轉彎而突出於原告行向之來車道的左前車頭致肇事，
    則被告乙○○確有過失至明。
二、按民法第一百八十八條僱用人責任之規定，係為保護被害人而設，故本條所稱之
    僱用人，解釋上不以有僱傭契約者為限，係以事實上之僱用關係為標準，凡客觀
    上使用他人為服勞務者，均為僱用人。且所謂執行職務亦不以受指示執行職務為
    限，倘在外觀上，受僱人之行為，依一般情形觀之，得認為係執行職務者，即屬
    相當。目前在臺灣經營交通事業之營利私法人，接受他人靠行（即出資人以該交
    通公司之名義購買車輛，並以該公司名義參加營運，或提供自購之車輛，登記於
    該交通公司參加營業），而向該靠行人（即出資人）收取費用，以資營運者，比
    比皆是，此為週知之事實。是該靠行之車輛，在外觀上既屬該交通公司所有，大
    眾又無從分辨該車輛是否他人靠行營運者，則大眾祇能從外觀上判斷該車輛係某
    交通公司所有，此種交通企業，既為目前臺灣社會所盛行之獨特經營型態，則此
    種交通公司，即應對大眾之安全負起法律上之責任。該靠行之車輛，無論係由出
    資人自行駕駛，或招用他人合作駕駛，或出租，在通常情形，均為該交通公司所
    能預見，苟該駕駛人係有權駕駛（指非出自偷竊或無權占有後所為之駕駛），在
    客觀上應認其係為該交通公司服勞務，而應使該交通公司負僱用人之責任，方足
    以保護社會大眾之權益。查被告乙○○加入被告有限責任桃園縣日昇計程車運輸
    合作社，每月支付六百元服務費，被告有限責任桃園縣日昇計程車運輸合作社則
    提供驗車、罰單等監理業務服務及協助車禍處理等情，為被告二人一致是承（見
    本院九十三年十月二十八日言詞辯論筆錄）。被告有限責任桃園縣日昇計程車運
    輸合作社雖以被告乙○○非靠行車，而係自備車輛，車輛行照上「車主」姓名仍
    是乙○○，下方「服務公司」才記載「有限責任桃園縣日昇計程車運輸合作社」
    ，而主張其非被告乙○○之僱用人云云。惟查被告乙○○之計程車左前車門上有
    顯著「桃園縣日昇計程車合作社」大型圓型圖示、左後車門及車頂上方燈座，亦
    有顯著「日昇」二字招牌等情，有被告乙○○斯時所駕計程車照片附於前開刑案
    偵查卷第十四頁可佐，是被告乙○○駕駛之前開計程車外觀既標示有被告有限責
    任桃園縣日昇計程車運輸合作社名義，並以之營業載乘客，在客觀上足以顯示其
    係為被告有限責任桃園縣日昇計程車運輸合作社服勞務而受其監督，則被告有限
    責任桃園縣日昇計程車運輸合作社自屬民法第一百八十八條所指之僱用人，不因
    是否與被告乙○○訂有僱傭契約或實際上有無僱傭關係而受影響，是被告有限責
    任桃園縣日昇計程車運輸合作社仍無從解免僱用人之責任，其所辯顯無足採，被
    告有限責任桃園縣日昇計程車運輸合作社對於被告乙○○前揭侵權行為所生之損
    害，依民法第一百八十八條第一項規定，應與被告乙○○負連帶賠償責任。
三、按因故意或過失，不法侵害他人之權利者，負損害賠償責任；不法侵害他人之身
    體或健康者，對於被害人因此喪失或減少勞動能力或增加生活上之需要時，應負
    損害賠償責任；不法侵害他人之身體、健康、名譽、自由、信用、隱私、貞操、
    或不法侵害其他人格法益而情節重大者，被害人雖非財產上之損害，亦得請求賠
    償相當之金額，民法第一百八十四條第一項前段、第一百九十三條第一項、及第
    一百九十五條第一項分別定有明文。原告因本件車禍受有前述傷害，其所受之傷
    害與被告之過失間，顯具有相當因果關係，則原告依上開規定請求被告連帶負損
    害賠償責任，於法有據。爰就原告得請求損害賠償之項目及金額，析述如下：
  (一)醫療費用：
    原告主張於車禍發生後，其至財團法人天主教聖保祿修女會醫院及長庚紀念醫院
    接受門診治療，醫療費用共計十四萬八千四百十七元乙節，固據其提出前開二醫
    院所出具之醫療費用收據為證，被告對前開收據之真正亦不爭執，惟查原告所主
    張之前開金額經核並未扣除健保給付部分，按全民健康保險法第八十二條規定：
    「保險對象因汽車交通事故，經本保險提供醫療給付者，本保險之保險人，得向
    強制汽車責任保險之保險人代位請求該項給付」；另依強制汽車責任保險法第三
    十條規定：「保險人依本法規定給付之保險金，視為加害人或被保險人損害賠償
    金額之一部分；加害人或被保險人受賠償請求時，得扣除之」。且全民健康保險
    法為保險法之特別法，依特別法優於普通法之原則，全民健康保險法第八十二條
    應優先於保險法第一百三十五條、第一百零三條之規定而為適用，從而全民健康
    保險之被保險人因汽車交通事故，經全民健康保險提供醫療給付者，全民健康保
    險之保險人自得向強制汽車責任保險之保險人代位請求該項給付，而依前開強制
    汽車責任保險法第三十條規定，在保險人給付保險金之範圍內，加害人或強制汽
    車責任保險之被保險人的損害賠償責任即因而解免，全民健康保險被保險人對於
    加害人之損害賠償求權亦因而喪失。從而原告所提出之醫療費用收據中屬全民健
    康保險給付之部分，原告即不得再向被告請求而應予扣除。經核對原告所提出之
    上開醫療費收據，原告所支出之醫療費用扣除全民健康保險給付之金額後為二萬
    一千二百六十元，故原告所請求之醫療費用在二萬一千二百六十元之範圍內應予
    准許，逾此部分之請求則屬無理由。
  (二)交通費：
    原告主張其因受有前揭傷害，為就醫往返醫療院所而支出計程車資，經核此係屬
    增加其生活上之需要所生之費用，應得向被告請求。查原告主張其為就醫往返醫
    療院所共計支出計程車資七千二百八十元乙節，固據原告提出計程車資證明單十
    九紙為據，被告對於上揭單據之真正雖不爭執，但認為自原告住處至聖保祿修女
    會醫院來回單趟之車資應僅有二百四十元，原告於本院審理時亦同意就該部分單
    趟來回之車資僅為二百四十元，依此計算，原告得請求之交通費為六千八百六十
    元，故原告所請求之交通費在六千八百六十元之範圍內應予准許，逾此部分之請
    求則屬無理由。
  (三)工作所得損失：
    原告主張其因本件車禍受傷，約三個月無法工作，以事發時原告工作所得每個月
    為二萬二千一百六十元計算，工作所得損失共計為六萬六千四百八十二元之事實
    ，業據其提出九十一年度之扣繳憑單為證，被告對於原告於事發時每個月之工作
    所得約為二萬二千一百六十元之事實並不爭執（見本院九十三年十月二十八日言
    詞辯論筆錄）。再本院依職權函詢聖保祿修女會醫院原告因上開傷勢應休養而完
    全不能工作之期間為何，據該院查覆：原告右肘關節至少須待骨折癒合後方能負
    重，期間約三個月，此有該院九十三年九月八日桃聖業字第０九三００００一五
    五號函附卷可佐（見本院卷第四十八頁），是堪認原告因本件車禍所受傷害約三
    個月無法工作，而受有三個月之工作所得損失共計為六萬六千四百八十元，是原
    告所請求之工作所得損失在六萬六千四百八十元之範圍內應予准許，逾此部分之
    請求則屬無理由。
  (四)勞動能力減少之損失：
    原告主張其因前開車禍受傷後右肘關節活動角度降低，活動範圍餘七十五度，併
    有活動障礙之事實，業據提出臺北縣立板橋醫院診斷證明書乙紙為證；又經本院
    依職權函詢聖保祿修女會醫院：原告上開傷勢經復健治癒後，是否尚存有右肘關
    節活動功能障礙，會否喪失或減少勞動能力？據該院函覆：原告經復健治療後仍
    有殘存活動角度限制（因受傷時為粉碎性關節內骨折），治癒後影響其勞動能力
    約五分之一（見本院卷第四十八頁），兩造對於上述醫院函覆意見均不爭執，故
    應認原告因本件車禍減少之勞動能力為五分之一。再查，原告為七十三年一月二
    十二日生（此有其診斷證明書附卷可佐），本件車禍發生時其年齡為十八歲又七
    個月，其主張自其受傷癒痊後至退休年齡五十五歲計算，勞動年數尚有三十五年
    乙節尚稱合理，再依前述被告不爭執之原告每月薪資二萬二千一百六十元計算，
    則原告減少勞動能力之年損害額應為五萬三千一百八十四元（22160×12×1/5 =
    53184），依第一年不扣除中間利息之霍夫曼係數計算原告三十五年減少勞動能
    力損害總額之一次給付現價為一百零九萬三千一百三十四元（53184×20.0000
    0000=0000000），前開金額應為原告減少勞動能力之損失，故原告所請求之金額
    在一百零九萬三千一百三十四元之範圍內應予准許，逾此部分之請求則屬無理由
    。
  (五)精神慰撫金：
    查原告學歷為高中畢業，於車禍發生前係在便利商店工作，目前在專櫃販售商品
    ，並無任何財產；被告則係高工畢業，職業為計程車司機，財產約有計程車一部
    、土地四筆、房屋一間；被告有限責任桃園縣日昇計程車運輸合作社之股金總額
    共一百九十七萬元等情，業據二造陳明在卷，並有桃園縣政府合作社登記證影本
    乙紙在卷可佐，且據本院依職權查詢二造之財產狀況，有稅務電子閘門財產所得
    明細表附卷可憑，經核閱無訛，堪認屬實。爰分別審酌原告前述傷勢情形尚屬嚴
    重、被告過失之情節及兩造之身分、地位、教育程度、經濟能力等一切情狀，認
    原告請求之精神慰撫金額以四十萬元為適當，應予准許，逾此部分之請求則屬無
    理由。
  (六)綜上，原告可向被告請求損害賠償包含醫療費、交通費、工作所得損失、減少勞
    動能力之損失、精神慰撫金等，合計共一百五十八萬零八百七十四元。
四、按損害之發生或擴大，被害人與有過失者，法院得減輕賠償金額或免除之，民法
    第二百十七條第一項定有明文。關於非財產上之損害，被害人對於損害之發生或
    擴大與有過失者，因民法第二百十七條既未將之除外，依公平之原則，自應一體
    適用。查本件車禍之發生被告乙○○固有前述過失，然依前述本院所認定本件車
    禍原告與被告乙○○之車輛係在前開交岔路口分向線附近之往復興路方向之介壽
    路「內側車道處」發生碰撞之事實，堪認原告亦違反機車在未劃分快慢車道之道
    路應在最外側車道行駛之規定，而有違規行駛在介壽路之內側車道之過失，茲審
    酌本件車禍之發生，原告與被告乙○○就損害發生原因力之強弱程度，各應負二
    分之一之過失責任，是爰依刑法第二百十七條第一項過失相抵原則，按被告過失
    程度減輕其賠償責任二分之一。依此計算，原告所得請求被告賠償之金額為七十
    九萬零四百三十七元（0000000÷2 =790437）。
五、從而，原告本於侵權行為之法律關係，訴請被告連帶賠償七十九萬零四百三十七
    元及自刑事附帶民事訴訟起訴狀繕本送達被告翌日（被告乙○○部分為九十三年
    一月八日、被告有限責任桃園縣日昇計程車運輸合作社為九十三年十月十六日）
    起至清償日止，按週年利率百分之五計算之利息，為有理由，應予准許，逾此部
    分之請求即為無理由，應予駁回。
六、本件原告及被告乙○○均陳明願供擔保，請准宣告假執行及免為假執行，就原告
    勝訴部分，經審酌均無不合，爰分別酌定相當擔保金額，准許之，至原告敗訴部
    分，其假執行之聲請已失所附麗，併予駁回。
結論：本件原告之訴為一部有理由，一部無理由，依民事訴訟法第七十九條、第八十
五條第二項、第三百九十條第二項、第三百九十二條第二項，判決如主文。
中　　　華　　　民　　　國　　九十三　　年　　　十一　　月　　  十七  　日
                                       臺灣桃園地方法院民事第一庭
                                               法　　　官　林曉芳
右為正本係照原本作成
如對本判決上訴，須於判決送達後廿日內向本院提出上訴狀
中　　　華　　　民　　　國　　九十三　　年　　　十一　　月　　  十七  　日
                                               書  記　官　陳玲莉
